JUAN DIEGO VALENCIA ECHEVERRIA

Dirección: Santa Ana, Santa Ana | Teléfono: 7539 - 1216 | Contacto: ve18007@ues.edu.sv

SOBRE Mí

Como estudiante de quinto año en la carrera de Ingeniería en Sistemas Informáticos en la Universidad de El Salvador, mi principal interés se enfoca en el diseño web, especialmente en el área del frontend. Soy una persona responsable y dedicada, comprometida con mis actividades, tanto académicas como personales, y estoy enfocado en aprender y crecer en mi carrera. A los 23 años, me siento apasionado por mi área de estudio y estoy ansioso por aplicar mis habilidades y conocimientos en proyectos desafiantes y emocionantes.

EXPERIENCIA LABORAL

Analista QA en Creativa Consultores | 01/05/2022 - 15/03/2023

Encargado de Creación de Planes de Pruebas, Casos de Prueba y Aplicación de Pruebas de Calidad, mi principal responsabilidad fue garantizar que el software en desarrollo cumpliera con los estándares de calidad requeridos. Para lograr esto, trabajé en estrecha colaboración con el equipo de desarrollo, con el project manager y con todo el equipo involucrado para comprender los requisitos del software y crear planes de pruebas efectivos que garantizaran la calidad del producto.

Durante mi tiempo en este rol, también me aseguré de mantener un ambiente de trabajo colaborativo y productivo, lo que resultó en una cultura de calidad en todo el equipo de desarrollo y en un aumento en la satisfacción del cliente.

ACTIVIDADES ACADÉMICAS

Aplicación Web de venta de artículos | Vue.js | 05/03/2021 - 10/06/2021

Este proyecto fue desarrollado utilizando el framework de Vue.js y utilizando como base de datos y gestor de almacenamiento Firebase

Demo: https://appwebstore.netlify.app/

Aplicación contable | Vue.js 01/07/2022 - 12/11/2022

Este proyecto fue desarrollado utilizando el framework de Vue.js y utilizando como base de

datos y gestor de almacenamiento Firebase, la aplicación consiste en un gestor de estados

de resultados como análisis financieros para la empresa BANDESAL - Banco de desarrollo

de El Salvador

Demo: https://bandesal.netlify.app

Aplicación de Escritorio para resolver problemas de cálculo | Python |

11|/04/2021 - 05/05/2021

Aplicación similar a mathway con ciertas limitaciones, en este proyecto se propuso resolver

problemas desde ecuaciones básicas hasta derivadas en integrales de alta complejidad

utilizando métodos numéricos

Repositorio: https://github.com/diego0043/metodos numericos.git (rama: diego)

Aplicación electoral universitaria Web y Móvil utilizando la Blockchain

Quasar - Vue.js 03/03/2022 - 05/10/2022

Este proyecto fue desarrollado utilizando el framework de Quasar el cual permite utilizar

nuestro código web a dispositivos móviles, además utilizamos el conjunto de herramientas que

conforman la Blockchain para que los votos fueran completamente anónimos

Demo: https://seusapp.org

PROYECTOS PERSONALES

Aplicación con información de superhéroes mediante SuperHero API

React.is - Bootstrap | 15/03/2023 - 2/04/2023

Este proyecto fue desarrollado utilizando react.js y una API que proporciona información de

diferentes héroes del mundo Marvel y DC, podremos buscar héroes mediante una caja de texto

y ver su detalle

Demo: https://heroes-app-diego.netlify.app/

Aplicación con información de países | Vue.js - Ant Desing | 22/03/2023 - 27/03/2023

Este proyecto fue desarrollado utilizando vue.js en su versión 3 y una API que proporciona información de los diferentes países del mundo, en esta pequeña aplicación podremos buscar países y ver su información principal como población, área y los diferentes idiomas oficiales

Demo: https://prueba-diegovalencia.netlify.app/

EDUCACIÓN

EDUCACIÓN MEDIA | C.E INSA, SANTA ANA

2016 - 2017

EDUCACIÓN SUPERIOR | UNIVERSIDAD DE EL SALVADOR, SANTA ANA

2018 - Hasta la actualidad

HABILIDADES

- Firebase / MySQL
- HTML / CSS
- Vuetify
- Quasar
- Python

- JavaScript
- Vue.js
- React
- Conocimiento de metodologías ágiles

- Bootstrap
- Pruebas manuales
- Ant Desing

PERFIL GitHub

URL:

https://github.com/diego0043

PERFIL Linkedin

URL:

https://www.linkedin.com/in/juan-diego-valencia-echeverria-b68a54218/